

Onur SEVIMLI

Développeur Full-Stack

Doté d'une solide expertise en développement, je maîtrise divers langages et technologies pour créer des applications web, mobiles et bien plus encore. Si vous recherchez une solution digitale, je suis confiant dans ma capacité à répondre à vos besoins.

CONTACTEZ-MOI

Q

143 rue de Soultz, 68270 WITTENHEIM



07 89 99 37 13



onur6se8@gmail.com



<u>Lien LinkedIn</u>

COMPÉTENCES

Expertise:

- → JavaScript, Java
- → Node.js (JS, HTML, CSS, JSON)
- → Android Studio (Java, XML)

Autres compétences :

- → C + SDL, Python, PHP, C++
- \rightarrow Unity (C#)
- → Git et GitHub
- \rightarrow SQL, MySQL
- → GIMP, Photoshop

Langues : - Français / Turc (Natale) - Anglais (A1)

Permis voiture

CENTRES D'INTÉRÊT

- Projets entrepreneuriaux
- Coiffeur Designer Vidéaste
- Sport: Boxe (11ans) Ski, Footing

FORMATION

Master en alternance - Intelligence Artificiel Epitech, 11/2021 - 08/2023

Licence Pro Développeur orienté objet, web et mobile UHA SERFA, 6/11/2020 - 03/09/2021

Développeur d'application Android Lien vers la formation
OpenClassrooms, 11/2019 -12/05/2020 (RNCP III Bac+3/4)

Faculté de sport (STAPS)

Université de Strasbourg, 2017 - 2019

Baccalauréat Général Scientifique, Sciences de l'Ingénieur Lycée Laurent de Lavoisier, 2017

EXPERIENCE PROFESSIONNELLE

Alternance : Développeur Full Stack en R&D chez EurêkaSolutions 11/2021 - 08/2023

Stage en licence : Développeur Web chez IdealProduction 6/11/2020 - 03/09/2021

Job étudiant : • Vidéaste, Photographe

2019 - 2020

• Contrôleur qualité chez TRIGO et ISS

09/2019 - 10/2019

Peugeot PSA

06/2018 - 08/2018

PROJETS

- Développement d'un ChatBot sur teams, un ProxyServer ou encore un projet qui permet d'automatiser la création de fichiers avec NodeJS (JS, HTML, CSS, JSON, SQL, IBMI)
- Réalisation des projets IA, BigData et VR avec **Python, Unity ...**
- Conception d'un site web dynamique et responsive en HTML, CSS, PHP et JS
- Création des jeux Démineur et Snake en **Java** avec sons.
- Développement d'applications Android, telles que la création d'une plateforme de poker en ligne **AndroidStudio (Java, XML et Libgdx)**
- Réalisation d'un robot suiveur de ligne en Science de l'ingénieur
- Un jeu Sokoban en ISN et d'autres projets personnels avec **C** et **SDL**.